---
title: "EMT manuscript"
format: html
---

```{r setup, echo=FALSE, warning=FALSE, message=FALSE, include=FALSE}
knitr::opts_chunk$set(echo = FALSE, message = FALSE, warning=FALSE)
library(tidyverse)
library(gt)
library(report)
library(patchwork)
here::i_am("web/emt-children.qmd")
source(here::here("scripts/prepare-manuscript-data.R"))
```

Popis vzorku + distribuce veku vs. pohlaví (počty dětí v obtížnostech)


```{r}
df_single <- df_all %>%
  group_by(name, school, age_month, gender) %>%
  slice_head(n = 1) %>%
  ungroup()
```

```{r}
df_vr %>%
  select(difficulty, name, school) %>%
  distinct() %>%
  group_by(difficulty) %>%
  count()
```

```{r}
df_single %>%
  group_by(gender) %>%
  summarise(n = n(), mean_age = mean(age_month), sd_age = sd(age_month), min_age = min(age_month), max_age = max(age_month)) %>%
  gt() %>%
  tab_header(title = "Demographics") %>%
  fmt_number(columns = c("mean_age", "sd_age"), decimals = 3) %>%
  tab_spanner(label = "Age", columns = c("mean_age", "sd_age", "min_age", "max_age")) %>%
  # relabel variable names mean and sd and min to Mean, SD, Min, Max
  cols_label(mean_age = "Mean",
              sd_age = "SD",
              min_age = "Min",
              max_age = "Max")
```

A total of `r nrow(df_single)` children participated in the study. Age demographics can be seen in Tab XY. Children were recruited from `r n_distinct(df_single$school)` schools.

All children completed all trials. 

## Average error demographics

```{r}
plt_raw_error <- df_vr %>%
  select(difficulty, relative_correct, error_type, error_value) %>%
  ggplot(aes(x = as.factor(difficulty), y = error_value, fill = error_type)) + geom_boxplot() +
  facet_wrap(~error_type)

plt_relative_correct <- df_vr %>%
  select(difficulty, relative_correct, error_type, error_value) %>%
  ggplot(aes(x = as.factor(difficulty), y = relative_correct, fill = error_type)) + 
    geom_boxplot() +
  facet_wrap(~error_type)

plt_raw_error / plt_relative_correct
```

Ukázka Průměrné počty chyb dle náročnosti úkolů 3,4,5 a podmínek - zobrazit a popsat:

(Vysvětlení typu chyb a případných rozdílů v hodnocení) + Korelace mezi object and location order error a proč analyzujeme jen jedno
The Kendall's rank correlation tau between
df_location_object_error$incorrect_location_order and
df_location_object_error$incorrect_object_order is positive, statistically
significant, and very large (tau = 1.00, z = 12.55, p < .001)



Vysvětlit převod na Relative accuracy/error - k tomu statistika
As there is a difference in the potential number of errors possible at different difficulties, we also calculated the relative error (errors/max possible errors) relative accuracy (1 - errors/max posibble errors). So the number 1 in relative accuracy means the best possible performance.

efekt náročnosti je viditelný u všech parametrů (zvyšující se počet chyb) - doplnit statistiku 
efekt obtížnosti u jednotlivých podmínek (typ chyby)? - diskutovat, proč nejsou přímo srovnatelné.

efekt věku na výkon
nelze posoudit u dětí (nevyváženo u pohlaví), pravděpodobně nevychází v důsledku nerovnoměrné distribuce věku a pohlaví:
The effect of age months is statistically non-significant and negative (beta = -4.00e-03, 95% CI [-9.72e-03, 1.72e-03], t(416) = -1.37, p = 0.170; Std. beta = -0.07, 95% CI [-0.17, 0.03])
Obrázek korelace s věkem/pohlaví nedávat!
ale lze dokladovat srovnáním děti vs. dospělí u 5 objektů - různé  typy chyb
připravit i graf a skupinovou statistiku srovnávající Relative accuracy
ukázat i všechny náročnosti? děti 3,4,5, dospělí -5,7,9?


korelace se standardními testy:
děti (Sentence repetition a Story Telling):
kumulativní skóry (grafy a statistika) pro:
incorrect_object_order: koreluje se Story r = 0.29	p .002, nesignifikantně s Sentence r=0,16, p .069
incorrect_placement:  koreluje se Story r = 0.18	p .057, nesignifikantně s Sentence r=0,09, p .06321
selection (nemá rozptyl, neuvádět!)

dospělí, zvážit, zda reportovat:
- pokud ano, tak přidat korelaci mezi Office a House
object_order:  OFFICE: RBANS SLOVA: incorrect_order	r = 0.3 (p = < .001)	STORY: r = 0.206 (p = .016)
placement: Office	incorrect_placement	SLOVA r = 0.185 (p = .031)	STORY r = 0.013 (p = .877)
v dospělosti již subtyp nehraje takovou roli, pravděpodobně využívají strategii příběhu i u slov, což u dětí pravděpodobně není



